# 请教陈版及各位，持股平台中相关股份支付的问题

提问人：768895149 时间：2022-01-05 20:04:46
1 、以员工持股平台低价增资进发行人，后续通过增资持股平台的方式，进行员工激励，构成股份支付；
疑问：在此背景下，如一开始设定按照一个固定的出资份额，由并逐渐增加合伙企业出资总额值 500 万元，及开始设立即将出资总额设定万元，并有控制人代持（预留），两种方案下，最后的处理结果是不是应该是一致的。只是具体文件和相关决议机构约定的问题。
2 、对于员工持股平台中的执行事务合伙人（一个投资公司），占合伙企业0.1%的出资份额，其亦享有合伙企业份额，若该执行事务所合伙人系由公司实际控制人（控股70%）及第三方个人（非公司员工30%）参股的投资公司。
疑问：在此背景下，确认股份支付金额是否要考虑这0.1%份额也是低价增资，也一并确认股份支付（除非其他99.9%没有实际控制人，导致其根据 51 条没有增加持股比例而不进行确认），第三方个人间接持有的这0.1%中的30%是否因其于公司不存在任何关系，从而不确认股份支付，上述做法是否妥当；
以上，谢谢。

回答人：chenyiwei
1 、若最终的授予股份数量、授予价格和授予日相同，则不同操作方案下需确认的累计股份支付费用金额一致。
2 、也可以这样理解，穿透到实际控制人持有的股份数量（通过GP间接持有）也纳入股份支付的核算范围。第三方个人间接持有的这0.1%中的30%因其于公司不存在任何关系，从而不确认股份支付。或者也可以基于重要性原则处理。